【裁判字號】    89,簡上,15
【裁判日期】    890522
【裁判案由】    違反公司法
【裁判全文】
臺灣桃園地方法院刑事判決                          八十九年度簡上字第一五號
    上  訴  人  臺灣桃園地方法院檢察署檢察官
    被      告  甲○○
右列上訴人因被告違反公司法案件，不服本院八十八年度壢簡字第一一五六號中華民
國八十八年十一月五日第一審判決（檢察官聲請簡易判決案號：八十八年度偵字第一
四七四九號），提起上訴及移送併案審理（台灣桃園地方法院檢察署八十八年度偵字
第一八二六一號、八十九年偵字第一四七四號），本院管轄之第二審合議庭判決如左
：
    主  文
原判決撤銷。
甲○○違反未經設立登記，不徥以公司名義經營業務之規定，處有期徒刑肆月，併科
罰金新台幣壹拾伍萬元，有期徒刑如易科罰金，罰金如易服勞役，均以銀元佰元即
新台幣玖佰元折算壹日。
    事  實
一、甲○○前於民國八十八年五月間因違反公司法案件，經本院中壢簡易庭判處罰金
    十五萬元確定在案，復於同年八月間又因違反公司法案件，經台灣桃園地方法院
    檢察署檢察官以八十八年偵字第一二０二六號聲請簡易判決處刑在案（以上兩案
    係被告於公司解散登記前，經營登記範圍以外之業務而犯公司法第十五條第三項
    前段之罪），猶不知警惕，為址設桃園縣楊梅鎮○○路一一六巷二十一弄五號皇
    家亞洲國際育樂有限公司（下稱皇家育樂公司）負責人，明知未經設立登記，不
    得以公司名義經營業務，且皇家育樂公司於民國八十八年八月十三日經經濟部核
    准解散登記在案，並於同年月廿七日向桃園縣政府辦理營利事業歇業登記，竟於
    解散登記後自八十八年八月十三日起至八十九年一月底止，仍以上開皇家育樂公
    司之名義，在上址及桃園縣楊梅鎮○○路一一六巷九號等處，雇用成年女子林美
    嬌、許淑英、曾雅玲、陳美靜、何曉芳等人，對外經營卡拉ＯＫ坐檯陪酒伴唱業
    務，店內小姐坐檯以每二小時為一節，每檯收費新台幣（下同）五百元，由小姐
    獨得。嗣於八十八年八月十五日，在桃園縣楊梅鎮○○路一一六巷二十一弄五號
    為桃園縣政府查獲，惟甲○○於經經濟部函送台灣桃園地方法院檢察署檢察官偵
    查起訴後，仍以皇家育樂公司名義，繼續在上址經營ＫＴＶ伴唱坐檯陪酒業務，
    分別於八十八年十一月八日（上訴書誤載為十九日）晚間十時五十分許，在桃園
    縣楊梅鎮○○路一一六巷九號、同年十二月二十一日凌晨零時四十分許，在桃園
    縣楊梅鎮○○路一一六巷二十一弄五號，兩度為警查獲。
二、案經經濟部移送臺灣桃園地方法院檢察署檢察官偵查起訴及移送併案審理。
    理  由
一、右揭事實，業據被告甲○○於警訊、偵審中供認不諱，並經證人林美嬌、何曉芳
    於警訊中供證屬實，且據移送機關經濟部、桃園縣政府函敘甚明，復有經濟部八
    十八年九月十三日經八八中字第八八六八０八八八號函、桃園縣政府八十八年九
    月六日八八府建商字第一九一九八七號函、桃園縣政府營利事業登記證、皇家育
    樂公司解散登記申請書、股東同意書、公司設立登記事項卡、經濟部八十八年八
    月十三日八八中辦三字第六六四二四九號准予解散登記函、經濟部八十八年十二
    月六日經八八中字第八八九九七七四０號函、桃園縣政府八十八年十一月廿六日
    八八府建商字第二五五七七三號函、桃園縣警察局楊梅分局八十八年十一月十九
    日楊警分行字第一四六０五號函、違反社會秩序維護法案件現場紀錄表、經濟部
    八十九年一月十八日經八九中字第八九三六四九四二號函、桃園縣政府八十九年
    一月十日八九府建商字第００四六六五號函、桃園縣警察局楊梅分局八十九年一
    月四日楊警分行字第一六九五六號函、現場臨檢紀錄表各乙紙、違法營業之收入
    單據四紙在卷可資佐憑，又被告自八十八年十二月二十一日為警三度查獲後，雖
    未再經警前往查獲，惟查被告於本院審理中自承以已解散之皇家育樂公司名義對
    外經營ＫＴＶ座檯伴唱陪酒業務至八十九年一月底止等語，參以本件被告違法經
    營行為前二次被告查獲仍繼續違法經營，並未停止經營，堪認被告前開自白第三
    次被查獲後仍繼續經營至八十九年一月底止等情與事實相符，事證明確，被告犯
    行堪以認定，應依法論科。
二、核被告甲○○所為，係違反公司法第十九條第一項未經設立登記，不得以公司名
    義經營業務之規定，應依同條第二項前段規定處罰。又被告雖先後被查獲三次以
    未經設立登記之公司名義經營業務，惟其仍屬一犯意，而繼續多次之經營業務行
    為，侵害一個法益，應為繼續犯，屬單純一罪，檢察官聲請併辦意旨認係屬連續
    犯之裁判上一罪，尚有誤會。又公訴意旨雖未就被告於八十八年八月十五日被查
    獲後起至八十九年一月底止之繼續營業行為犯行部分提起公訴，惟此部分之犯罪
    事實，與前揭起訴論罪科刑部分，屬繼續犯之單純一罪之關係，本院自得一併加
    以裁判。
三、原審據以論罪科刑，固非無見，惟查被告於八十八年八月十五日被查獲後起至八
    十九年一月底止之以未經設立登記之公司名義經營業務之行為，原審未及審酌，
    自有未洽，上訴人上訴意旨執此指摘原判決不當，為有理由，應由本院將原判決
    撤銷改判。爰審酌被告為圖私利，於本件被查獲公司解散登記前即連續違規經營
    登記範圍以外業務務而犯如事實欄所載違反公司法前科，有台灣高等法院被告全
    國前案紀錄表及台灣桃園地方法院檢察署刑案資料查註紀錄表可按，猶不知悔改
    ，其於公司解散登記後又以公司名義違規營業再三度為警查獲違法行為，罔視法
    令莫此為甚，及其違規經營期間，犯罪後態度等一切情狀，量處如主文所示之刑
    ，並諭知易科罰金及易服勞役之折算標準，以資懲儆。
四、被告所犯本院八十八年度壢簡字第六０三號、第九四五號二件違反公司法案件，
    均係皇家育樂公司解散登記前，經營登記範圍以外之業務，本件則係由於該公司
    解散豋記後，其另行起意違反未經設立登記，不得以公司名義經營業務之規定，
    本件自非前開二案起訴或確定判決效力所及，併予敘明。
據上論斷，應依刑事訴訟法第四百五十五條之一、第三項、第三百六十九條第一項前
段、第三百六十四條、第二百九十九條第一項前段，公司法第十九條第二項前段，刑
法第十一條前段、第四十一條、第四十二條第二項，罰金罰鍰提高標準條例第二條，
現行法規所定貨幣單位折算新台幣條例第二條，判決如主文。
本案經檢察官魏雯祈到庭執行職務。
中      華      民      國      八十九      年    五    月    二十二    日
                              臺灣桃園地方法院刑事第三庭
                                  審判長法官  謝順輝
                                        法官  曾家貽
                                        法官  林惠霞
右正本證明與原本無異。
不得上訴。
                                         書記官   張錫鑫
中        華        民        國    八十九   年    五   月    二十三    日
附錄條文：
公司法第十九條
未經設之登記，不得以公司名義經營業務或為其他法律行為。
違反前項規定者，行為人各處一年以下有期徒刑、拘役或科或併科新台幣十五萬元以
下罰金，並自負其責；行為人有二人以上者，連帶負責，並由主管機關禁止其使用公
司名稱。


司法院資訊處製作；財團法人民間司法改革基金會備份。
